臺灣高等法院民事判決　　　　　　　　 96年度上易字第127號
上　訴　人　甲○○
被 上訴 人　乙○○
上列當事人間請求侵權行為損害賠償事件，上訴人對於中華民國
95年12月25日臺灣臺北地方法院95年度訴字第9223號第一審判決
提起上訴，本院於96年5月1日言詞辯論終結，判決如下：
    主  文
上訴駁回。
第二審訴訟費用由上訴人負擔。
    事實及理由
一、本件被上訴人起訴主張：上訴人與伊並不熟識，竟因懷疑伊
    於民國92 年間對其感情從中作梗，而基於恐嚇故意，於94
    年7月24日以其所使用之00-00000000號電話撥打至伊持用之
    0000000000號行動電話，留言「妳給我小心一點、妳出門我
    叫人給妳潑硫酸、妳給我小心一點、乙○○我一定給妳不好
    過、給妳死」等語，恐嚇伊，致伊心生畏懼。上情業經台灣
    台北地方法院檢察署（下稱台北地檢署）檢察官以94年度偵
    字第23405號對上訴人聲請簡易判決處刑。上訴人未加詳查
    即出言恐嚇將對伊潑硫酸等激烈手段，伊不堪上訴人言語暴
    力所加諸於精神上之負擔，畏懼生命受到威脅，鎮日惶恐不
    安，身心飽受煎熬，無法外出從事演藝工作，影響正常生活
    ，失去經濟收入。爰依民法第184條第1項、第195條第1項之
    規定，求為命上訴人給付新台幣（下同）150萬元及自起訴
    狀繕本送達翌日起至清償日止按年利率5％計算之利息；暨
    供擔保宣告假執行之判決。
二、上訴人則以：伊於睡覺時遭電話吵醒，因對方未出聲，而認
    為是被上訴人所為，致回撥電話，說出刑事判決事實那些話
    ，當時迷迷糊糊，氣話不能當真。伊願向被上訴人道歉，以
    後不會再發生糾紛。且伊現無工作，未有經濟收入，膝蓋又
    有病痛，醫療費負擔沈重，原已無力償還保單借款本息167,
    388元及信用卡帳款約17萬元，又伊之弟有中度精神障礙，
    足證伊為經濟上之弱者，無力賠償被上訴人過高之請求等語
    ，資為抗辯。
三、原審判命上訴人給付被上訴人15萬元本息，並駁回上訴人其
    餘請求。被上訴人就其敗訴部分，未表示不服。上訴人就其
    敗訴部分提起上訴，聲明：(一)原判決不利於上訴人部分廢棄
    。(二)上開廢棄部分，被上訴人在第一審之訴駁回。被上訴人
    則聲明：上訴駁回。
四、查被上訴人主張其受上訴人恐嚇，其情如前所述，致心生畏
    懼，身心受影響，並經台北地檢署以94年度偵字第23405號
    對上訴人聲請簡易判決處刑，由原法院刑事庭95年度簡字第
    217 號判決認上訴人以加害身體、生命之事，恐嚇他人致危
    害於安全，而處以拘役50日等情，有台北地檢署檢察官聲請
    簡易判決處刑書、原審法院95年度簡字第217號刑事判決可
    稽（見原審卷第4-5頁），被上訴人雖抗辯：所言為氣話，
    無恐嚇之意云云。然查，上訴人既懷疑被上訴人有礙其感情
    生活，則其口出惡言，表示欲加害被上訴人，難認無使被上
    訴人心生畏懼而退卻之意，故所辯並不足採。被上訴人主張
    之事實應堪採信。
五、按「因故意或過失，不法侵害他人之權利者，負損害賠償責
    任。」、「不法侵害他人之身體、健康、名譽、自由、信用
    、隱私、貞操，或不法侵害其他人格法益而情節重大者，被
    害人雖非財產上之損害，亦得請求賠償相當之金額。」民法
    第184條第1項前段、第195條第1項前段定有明文。本件被上
    訴人主張：上訴人以上開留言恐嚇，故意不法侵害其權利，
    其因畏懼生命受到威脅，鎮日惶恐不安，無法外出工作，身
    心飽受煎熬，其健康遭受侵害等情，既屬實在，而上訴人縱
    曾受無聲電話騷擾，於未究明前，即遽對被上訴人口出恐嚇
    之言，殊屬非是；況一般人受此言語之恐嚇，皆將難以承受
    ，故其所為，情節自屬重大。則被上訴人依上開規定請求上
    訴人賠償非財產上之損害，並非無據。經審酌被上訴人係從
    事公開表演工作（見附於原審卷之表演照片），上訴人無業
    且有負債（見附於原審卷第21頁之繳息通知書），及兩造之
    身份、地位、其他一切情狀，認被上訴人請求之賠償金額以
    15萬元為適當。
六、綜上所述，被上訴人依侵權行為之法律關係，請求上訴人賠
    償15萬元及自起訴狀繕本送達翌日即95年3月2日起至清償日
    止按年利率5％計算之遲延利息，洵屬正當、應予准許。原
    審就此部分為被上訴人勝訴之判決，核無違誤，應予維持。
    上訴意旨仍執陳詞，指摘原判決此部分不當，求予廢棄改判
    ，為無理由，其上訴應予駁回。
七、本件事證業已明確，兩造其餘主張陳述及所提之證據，經本
    院審酌後，認均不足以影響本判決之結果，均毋庸再予論述
    ，附此敘明。
據上論結，本件上訴為無理由，依民事訴訟法第449條第1項、第
78條，判決如主文。
中　　華　　民　　國　　96　　年　　 5　　月　　15　　日
　　　　　　　　　民事第十六庭
                    　  審判長 法  官 沈方維
　　　　　　　　　　           法  官 呂淑玲
　　　　　　　　　　           法  官 王淇梓
正本係照原本作成。
不得上訴。
中　　華　　民　　國　　96　　年　　5 　　月　　15　　日
　　　　　　　　　　　　　　　 書記官 吳碧玲
